臺灣新北地方法院民事裁定　　　　　　110年度勞執字第123號
聲　請　人　蔡昇倡　
相　對　人　東貝光電科技股份有限公司


法定代理人　吳慶輝　
上列當事人間聲請裁定准予強制執行事件，本院裁定如下：
    主    文
新北市政府指派調解人於中華民國一一○年四月二十一日所處理
聲請人與相對人間有關勞資爭議調解紀錄中關於調解方案「勞資
雙方同意資方應給付資遣費新臺幣貳拾伍萬零貳佰元分十二期給
付，第一期金額新臺幣貳萬零捌佰伍拾元給付日期為民國一一○
年八月五日，第二期金額新臺幣貳萬零捌佰伍拾元給付日期為民
國一一○年九月六日，第三期金額新臺幣貳萬零捌佰伍拾元給付
日期為民國一一○年十月五日，第四期金額新臺幣貳萬零捌佰伍
拾元給付日期為民國一一○年十一月五日，第五期金額新臺幣貳
萬零捌佰伍拾元給付日期為民國一一○年十二月六日，第六期金
額新臺幣貳萬零捌佰伍拾元給付日期為民國一一一年一月五日，
第七期金額新臺幣貳萬零捌佰伍拾元給付日期為民國一一一年二
月七日，第八期金額新臺幣貳萬零捌佰伍拾元給付日期為民國一
一一年三月七日，第九期金額新臺幣貳萬零捌佰伍拾元給付日期
為民國一一一年四月五日，第十期金額新臺幣貳萬零捌佰伍拾元
給付日期為民國一一一年五月五日，第十一期金額新臺幣貳萬零
捌佰伍拾元給付日期為民國一一一年六月六日，第十二期金額新
臺幣貳萬零捌佰伍拾元給付日期為民國一一一年七月五日，如有
一期未到視為全部到期。」之調解成立部分，於新臺幣貳拾貳萬
玖仟叁佰伍拾元之範圍內准予強制執行。
聲請程序費用由相對人負擔。
    理    由
一、按勞資爭議經調解成立或仲裁者，依其內容當事人一方負私
    法上給付之義務，而不履行其義務時，他方當事人得向該管
    法院聲請裁定強制執行並暫免繳裁判費；於聲請強制執行時
    ，並暫免繳執行費，勞資爭議處理法第59條第1項前段定有
    明文。
二、本件聲請意旨略以：緣聲請人與相對人於民國（下同）110
    年6月29日經新北市政府勞資爭議指派調解人進行調解，雙
    方調解成立在案，相對人應給付聲請人資遣費新臺幣（下同
    ）229,350元，惟相對人並未依約履行，爰依勞資爭議處理
    法第59條第1項前段規定准予強制執行等語。
三、經查，本件聲請人主張兩造前揭勞資爭議，前經新北市政府
    勞資爭議調解人調解成立，調解方案如主文所示之調解成立
    ，相對人並未履行等情，業據聲請人提出其與相對人間之新
    北市政府勞資爭議調解紀錄為證據，堪信屬實。是聲請人聲
    請就相對人應給付聲請人資遣費229,350元之調解成立部分
    裁定准予強制執行，合於法律規定，應予准許。
四、依勞資爭議處理法第59條第1項，裁定如主文。
中    華    民    國    110    年    12    月    9    日
                  勞動法庭       法  官  徐玉玲
以上正本證明與原本無異
如不服本裁定應於送達後10日內向本院提出抗告狀，並應繳納抗
告費新台幣1,000元整。
中    華    民    國   110    年    12    月    10    日
                                 書記官  黃奎彰